【裁判字號】    90,簡上,75
【裁判日期】    900627
【裁判案由】    電子遊戲場業管理條例
【裁判全文】
臺灣高雄地方法院刑事判決                            九十年度簡上字第七五號
    上  訴  人  吳崑樹
    即  被  告
右列被告因電子遊戲場業管理條例案件，不服本院鳳山簡易庭九十年度鳳簡字第一０
七號中華民國九十年三月二十六日第一審簡易判決（聲請簡易判決處刑案號：八十九
年度偵字第二八０一七號），提起上訴，本院判決如左：
    主  文
上訴駁回。
    事  實
一、吳崑樹未經向主管機關高雄市政府辦理營利事業登記，竟自民國（下同）八十九
    年十月間某日起，至同年十一月二十九日止，擅自在高雄市前金區○○○路八八
    號之界揚超商，擺設電子遊戲機大舞台二台、滿貫大亨一台等共計三台，提供予
    不特定之人投幣玩樂，而違規經營電子遊戲場業，嗣於八十九年十一月二十九日
    十五時十分許，在上開處所為警查獲。
二、案經高雄市政府函送台灣高雄地方法院檢察署檢察官偵查後聲請簡易判決處刑。
    理  由
一、訊據被告吳崑樹矢口否認有違法經營電子遊戲場業之行為，辯稱：伊經營多益科
    技社從事電子遊戲機買賣，一般客人都會要求試打，查獲當日是甲○○想要買遊
    戲機，所以伊免費提供代幣讓他去試打，並不是擺設機台供娛樂云云。惟查，本
    件為警查獲當時，正有甲○○於店內打玩滿貫大亨，此有臨檢紀錄表及證人甲○
    ○於警訊時之陳述在卷可稽，雖被告提出「多益科技社」之營利事業登記證欲證
    明其係從事遊戲機台買賣，然此與證人甲○○於警訊所述顯然不符，且該營利事
    業登記證營業項目欄上已載明：（電子遊戲場除外、不得現場操作）等字樣，被
    告之行為，亦非屬其營業範圍。再者，被告自承上開遊戲機擺設於其所經營之「
    界揚超商」店內，衡諸常情，一般人當不會去超商購買上開之電子遊戲機，亦不
    知超商內會賣電子遊戲機，是被告上開辯解，違悖常理，顯係卸責之詞，無足採
    信。本件事證明確，被告犯行洵堪認定。
二、核被告吳崑樹所為，係違反電子遊戲場業管理條例第十五條之未依電子遊戲場業
    管理條例規定辦理營利事業登記者，不得經營電子遊戲場業之規定，應依同條例
    第二十二條之規定論處。被告未經許可於同址經營電子遊戲場之行為，係基於同
    一之經營電子遊戲場為業務之犯意，而反覆所為之行為，乃實質上一罪，應僅論
  以一罪。原審因適用電子遊戲場業管理條例第第二十二條、刑法第十一條前段、
    第四十一條、罰金罰鍰提高標準條例第二條以簡易判決科處被告拘役四十日，如
    易科罰金以三百元折算一日，經核認事用法均無違誤，量刑亦稱妥適，被告上訴
    意旨否認犯罪，指摘原判決不當，為無理由，應予駁回。
三、刑法第四十一條於九十年一月四日修正，同年月十日經總統公布施行，修正刑法
    第四十一條第一項規定：「犯最重本刑為五年以下有期徒刑以下之刑之罪，而受
    六個月以下有期徒刑或拘役之宣告，因身體、教育、職業、家庭之關係或其他正
    當事由，執行顯有困難者，得以一元以上三元以下折算一日，易科罰金。但確因
    不執行所宣告之刑，難收矯正之效，或難以維持法秩序者，不在此限。」，本件
    被告所犯違法經營遊戲場業罪，最重本刑為一年以下有期徒刑，在上開條文修正
    前即屬得易科罰金之案件，不因該條文之修正而影響被告得易科罰金之權益及折
    算標準，自無撤銷原判決之必要，附此敘明。
據上論斷，應依刑事訴訟法第四百五十五條之一第三項、第三百六十八條，判決如主
文。
本案經檢察官葉清財到庭執行職務。
中      華      民      國      九十      年  六    月    二十七    日
                                  臺灣高雄地方法院刑事庭
                                          審判長法  官  黃  建  榮
                                                法  官  郭  錦  茂
                                                法  官  吳  宏  榮
右正本證明與原本無異。
不得上訴。
                                                書記官  呂  怜  勳
中      華      民      國      九十      年      六    月    二十七    日


司法院資訊處製作；財團法人民間司法改革基金會備份。
